臺灣臺北地方法院刑事判決
110年度訴字第387號
公  訴  人  臺灣臺北地方檢察署檢察官
被      告  蔣秉原



上列被告因違反洗錢防制法等案件，經檢察官追加起訴（109年
度偵字第28739號、109年度偵字第31697號、109年度偵字第3173
5號、110年度偵字第460號、110年度偵字第1665號、110年度偵
字第2884號），及移送併辦（110年度偵字第4284號、110年度偵
字第1677號，臺灣士林地方檢察署109年度偵字第17136號、110
年度偵字第700號、110年度偵字第1481號），本院判決如下：
    主  文
蔣秉原幫助犯洗錢防制法第十四條第一項之一般洗錢罪，處有期
徒刑參月，併科罰金新臺幣參萬元，罰金如易服勞役，以新臺幣
壹仟元折算壹日。
    事  實
一、蔣秉原為成年人，依其社會生活經驗及智識程度，知悉金融
    帳戶具高度個人專屬性，用以表彰個人之財產及信用，倘任
    意交付他人使用，他人可能利用該帳戶作為實施詐欺取財之
    犯罪工具，藉該帳戶收受、轉匯、提領犯罪不法所得，進而
    產生遮斷資金實際去向，逃避國家追訴、處罰之效果，竟基
    於縱使他人利用其所提供之帳戶實施詐欺取財，以及掩飾、
    隱匿犯罪所得去向，亦不違反其本意之幫助洗錢及幫助詐欺
    取財之不確定故意，於民國109年7月中旬至8月10日間之某
    日，在臺北市大安區之通化街夜市，將其申設在台新國際商
    業銀行帳戶（帳號：000-00000000000000號，下稱系爭帳戶
    ）之存摺、提款卡及密碼、網路銀行帳號及密碼（下合稱系
    爭帳戶資料），交付其認識之友人李彥勳（原名李浩禎，涉
    犯幫助洗錢罪嫌等部分，業經本院先行審結），供李彥勳將
    系爭帳戶資料轉交他人。嗣李彥勳收受系爭帳戶資料後，即
    於109年8月10日前之某日，在新北市樹林區中華路附近之統
    一便利商店內，將系爭帳戶資料交付真實姓名、年籍不詳，
    自稱「蘇振豪」之人（起訴書誤載交付地點、對象部分應予
    更正），而容任他人任意將上開帳戶作為詐欺取財及收受、
    轉匯、提領犯罪所得之工具使用。嗣「蘇振豪」所屬真實姓
    名、年籍不詳之詐騙集團成員，即意圖為自己不法之所有，
    基於詐欺取財之犯意，於附表「詐欺集團成員之詐欺方式」
    欄所示時間，以所示方式，向附表「被害人／告訴人」欄所
    示之人施用詐術，致各被害人或告訴人陷於錯誤，同意匯款
    「詐騙款項」欄所示金額至系爭帳戶，匯款後之款項旋由詐
    欺集團成員轉帳、提領完畢，以此製造不法所得之金流斷點
    ，使警方無從追查，進而掩飾、隱匿詐欺所得之本質、來源
    及去向。
二、案經附表「被害人／告訴人」欄所示之人分別訴由臺北市政
    府警察局北投分局、文山第二分局報告臺灣臺北地方檢察署
    （下稱臺北地檢署）檢察官偵查後追加起訴及移送併辦，以
    及臺北市政府警察局北投分局報告臺灣士林地方檢察署（下
    稱士林地檢署）檢察官偵查後移送併辦。　　
    理  由
壹、程序部分
一、本判決下述所引用被告蔣秉原以外之人於審判外之言詞或書
    面陳述，檢察官、被告迄於言詞辯論終結前均未就其證據能
    力聲明異議，本院審酌上開證據資料作成時之情況，尚無違
    法不當及證明力明顯過低之情形，而認為以之作為證據應屬
    適當，依刑事訴訟法第159條之5規定，均有證據能力。
二、至本判決其餘認定犯罪事實之非供述證據，與本案待證事實
    間均具關聯性，且無證據足認係公務員違背法定程序所取得
    ，依刑事訴訟法第158條之4規定之反面解釋，亦均有證據能
    力。　　
貳、實體部分
一、認定事實所憑之證據及理由：
　  訊據被告固不否認有於前開事實欄所示時間、地點，將系爭
    帳戶資料交付李彥勳，嗣李彥勳將上開資料轉交本案詐欺集
    團成員「蘇振豪」之事實，然矢口否認有何幫助洗錢及幫助
    詐欺取財之犯行，並辯稱：案發前我想要購車、辦理汽車貸
    款，但我沒有工作，汽車貸款須要薪資證明，故我與朋友李
    彥勳聊到此事時，李彥勳說有管道可以幫我做薪資轉帳資料
    、辦理貸款，因此我就將系爭帳戶資料交付李彥勳，我是相
    信李彥勳而交付，並無幫助洗錢及幫助詐欺取財之故意云云
    。經查：
　㈠系爭帳戶為被告所申請設立，被告並曾於109年7月中旬至8月
    10日間之某日，在臺北市大安區之通化街夜市，將系爭帳戶
    資料交付李彥勳，由李彥勳將系爭帳戶資料轉交給「蘇振豪
    」。嗣「蘇振豪」所屬之詐欺集團成員，即於附表「詐欺集
    團成員之詐欺方式」欄所示時間，以所示方式，向附表「被
    害人／告訴人」欄所示之人施用詐術，使附表「被害人／告訴
    人」欄所示之人陷於錯誤而同意匯款至各該帳戶，詐得款項
    旋由詐欺集團成員轉帳、提領等情，為公訴人、被告所同意
    （見訴387卷㈠第184至185頁），核與李彥勳於偵查及審理中
    此部分之證述相符（見士林地檢110偵700卷第329至331頁，
    訴387卷㈠第177頁），並有附表「被害人／告訴人」欄所示之
    人之指述、交易證明、系爭帳戶之申請設立資料、帳戶交易
    明細在卷可證（詳見附表「證據名稱及出處」欄），此部分
    事實，即堪認定。是以，被告交付李彥勳，李彥勳再轉交「
    蘇振豪」之系爭帳戶，確為詐騙集團成員作為向告訴人或被
    害人實施詐欺取財之工具使用，並藉由系爭帳戶之轉帳、提
    領，製造不法所得（即詐得款項）之金流斷點。
  ㈡本案應審究之爭點，為被告將系爭帳戶資料交付李彥勳，由
    李彥勳轉交他人（即「蘇振豪」）之行為，主觀上是否具有
    幫助洗錢及幫助詐欺取財之不確定故意，茲論述如下：
　1.刑法上之故意，可分為直接故意與不確定故意（未必故意或
    間接故意），行為人對於構成犯罪之事實，明知並有意使其
    發生者，為直接故意；行為人對於構成犯罪事實，預見其發
    生而其發生並不違背其本意者，為間接故意。又刑法第339
    條第1項之詐欺取財罪及洗錢防制法第14條第1項之一般洗錢
    罪雖均不處罰過失，然「有認識過失」與「不確定故意」二
    者對犯罪事實之發生，均有預見，區別在於「有認識過失」
    者，乃「確信」該事實不會發生，而「不確定故意」者，則
    對於事實之發生，抱持縱使發生亦「不在意」、「無所謂」
    之態度。
　2.金融機構所申辦之帳戶，係表彰個人身分、社會信用之資金
    流通工具，供作個人財產、理財使用，具有高度屬人性，並
    須以設置帳戶密碼、提款卡密碼之方式保障個人財產權益，
    除非本人或與本人具密切親誼關係者，難認有何正當理由可
    交付他人，持有人並應妥善保管該等物品，縱因特殊情況須
    將該等物品交付他人，亦須確認他人之可靠性與用途後，始
    行提供使用，以避免金融帳戶落入不法人士手中，被利用為
    與財產有關之犯罪工具，乃稍具通常社會歷練與經驗法則之
    一般人，於日常經驗即可知悉之理。又近年來利用人頭帳戶
    以行詐騙之事屢見不鮮，詐騙集團以購物付款方式設定錯誤
    、中獎、退稅、信用卡款對帳、金融卡密碼外洩、疑似遭人
    盜領存款、網路購物等事由，詐騙被害人至金融機構櫃檯電
    匯，或持金融卡至自動櫃員機或由網路銀行依其指示操作，
    轉出款項至人頭帳戶後，詐騙集團成員隨即將之提領一空，
    並以人頭帳戶逃避查緝，使檢警僅能追溯人頭帳戶之所有人
    ，而無法緝獲詐騙集團上游之事件，層出不窮，並經政府多
    方宣導、媒體反覆傳播，是向陌生人得帳戶者，多係欲藉該
    帳戶取得不法犯罪所得，且隱匿帳戶內資金實際取得人之身
    分，亦為一般具有通常智識及社會經驗之人所能知悉之事實
    。
　3.審酌被告於案發時年紀約為26歲，為高職畢業，且高職係就
    讀建教合作班而開始有工作經驗，亦曾在燒肉店、餐廳、停
    車場等多處工作，並曾向銀行辦理貸款等情，業據被告供承
    在卷（見訴卷㈡第195、200頁，士林地檢110偵700卷第431頁
    ），足認被告係智識正常，具有一定工作及社會經驗之人，
    對於提供金融帳戶予他人，可能會落入不法人士手中，被利
    用為與財產有關之犯罪工具，且近來詐騙集團之犯罪類型層
    出不窮，多係使用人頭帳戶掩人耳目及避免查緝之事，自難
    諉為不知。則被告在李彥勳告知交付系爭帳戶之目的，係在
    透過「管道」製作虛偽薪轉證明、金流，據以辦理汽車貸款
    ，亦即李彥勳提供之「管道」，將使其在交付存摺、提款卡
    、密碼，甚至網路銀行帳號、密碼後，全然無從過問、亦無
    從查詢帳戶狀況，而「該管道」之人將使用系爭帳戶匯出、
    匯入金錢，並可能涉及不法行為，作為現今社會盛行之詐欺
    集團於詐騙時利用為掩飾、隱匿不法金流之工具一事，自有
    所預見。參以被告自承其於交付系爭帳戶資料之過程中，就
    李彥勳係要如何處理貸款、貸款管道為何、貸款數額或利率
    ，均不知悉，亦未過問（見士林地檢109偵17136卷第59至60
    頁，110偵700卷第329至331頁，訴卷㈠第160頁），可見被告
    於交付系爭帳戶資料時，對於其將透過何人、以何方式製作
    虛假薪資證明、申辦貸款、該人將如何使用系爭帳戶，甚至
    自身貸款之結果，均抱持不甚在意之態度，則在此情形下，
    其仍提供系爭帳戶存摺、提款卡及密碼予李彥勳，由李彥勳
    「轉交」上開資料給其一無所知，未曾詢問也不認識之他人
    ，顯足認被告主觀上確有縱使李彥勳或他人於取得系爭帳戶
    資料後，持以交付本案詐欺集團實施詐欺取財犯罪，並藉由
    帳戶款項流轉方式產生遮斷金流之效果，亦不違背其本意、
    容任結果發生之不確定故意。
　4.再者，由被告自承李彥勳係其朋友之朋友，其與李彥勳認識
    約1至2年，知道李彥勳住在木柵，然沒有跟李彥勳很熟，也
    不知悉李彥勳係做何工作，與李彥勳出去都是一群人出去唱
    歌、喝酒，不是單獨出去等語（見士林地檢110偵700卷第31
    3頁，訴卷㈡第198頁），可知被告與李彥勳間最多僅為一般
    普通朋友之交情，則被告對於一旦其將系爭帳戶資料交付並
    無特殊信賴關係之李彥勳，李彥勳再將系爭帳戶資料轉交給
    其完全不認識之陌生人，自己會完全喪失對系爭帳戶使用及
    流向之控制權，李彥勳或陌生人均得任意使用系爭帳戶轉進
    、轉出金錢，可能遭不法之徒用於詐欺取財犯罪之人頭帳戶
    使用一事，自當更有所明瞭。佐以被告交付系爭帳戶資料予
    李彥勳前，已長達7至8年均未使用系爭帳戶，李彥勳並係要
    求其交付平常沒在使用帳戶一事，業據被告供承在卷（見訴
    卷㈡第196頁），由此更證被告所為，非但與美化帳戶、創造
    金流紀錄獲取貸款，故帳戶內之流動金額、交易時間越多越
    好之情節相互違背外，反而與實務上常見幫助詐欺之行為人
    交付金融機構帳戶時，為避免自己蒙受損失，多係將非常用
    帳戶、餘額甚少之帳戶提供予他人之情形相符，在在足見被
    告提供系爭帳戶資料時，主觀上已預見有遭對方用以遂行詐
    騙之可能，且因係交付未在使用之帳戶，對於系爭帳戶後續
    遭他人任意使用存有容任及不在意之心態，而具幫助詐欺取
    財之不確定故意無訛。
　5.被告雖辯稱其係因欲辦理汽車貸款，相信李彥勳有管道可以
    製作虛假薪資轉帳資料、辦理貸款，因此將系爭帳戶資料交
    付李彥勳，並無幫助洗錢及幫助詐欺取財之不確定故意云云
    。惟查：
　⑴被告先係於偵查中供稱：我當初想辦理汽車貸款要換汽車，
    但我沒有工作，沒有勞健保，沒有薪資收入跟財力證明，李
    彥勳跟我說「有管道可以幫我做薪轉資料」，要我將帳戶「
    借」給他，是要做金流，因為李彥勳說跟銀行沒來往銀行不
    會貸款，就是製造假的薪轉資料，我也不知道李彥勳要怎麼
    幫我弄，他也沒有說是要自己辦或交給別人辦，我怎麼會知
    道別人要怎麼用等語（見士林地檢109偵17136卷第59至60頁
    ，110偵700卷第329至331頁），嗣於本院審理中則供稱：當
    時李彥勳跟我說可以幫我「送件」，沒有跟我講過程，看能
    不能過件，如果能過件，再去取車輛，所以沒有講到要貸款
    多少，也沒有講到利率多少，我沒有交身分證件，李浩禎也
    沒有問我信用資料，關於貸款這件事，李彥勳沒有問我任何
    問題，也沒有跟我講是要找哪一家公司或是由誰代辦等語（
    見訴卷㈠第160頁）。由上可知，關於被告交付系爭帳戶資料
    給李彥勳，究係「借帳戶」、「製作薪轉資料」或「直接向
    貸款機構送件辦理貸款」，此等關乎貸款流程最為基本之事
    ，前後所述已有不一。
　⑵再者，一般人辦理貸款時，皆希望儘快取得金錢以供使用，
    委託他人申辦貸款者，亦會在確認貸款細節後始決定是否辦
    理，以便確認貸款得否滿足自己需求或保障自身權益，然依
    被告前開供述可知，被告於交付系爭帳戶資料時，非但對於
    代為辦理貸款之人究為李彥勳或其他人（即所謂「有管道」
    ）、其他人為何人、辦理貸款之方式全無所悉，甚至對於貸
    款金額、取款方式、還款方式、利率、收取之代辦費用等貸
    款時最為重要、關乎自身權益之事宜，亦無任何討論或詢問
    ，顯然與前述一般人辦理貸款之常情相悖，是被告辯稱其交
    付系爭帳戶之目的係在辦理汽車貸款、製作薪資轉帳資料，
    而不具有幫助洗錢及幫助詐欺取財之不確定故意云云，更難
    採信。
  ㈢綜上所述，被告前揭所辯，均不足採，本案事證明確，被告
    之犯行堪以認定，應予依法論科。　
二、論罪科刑：　　
　㈠幫助犯之法律適用說明：
　1.刑法上之幫助犯，係對於犯罪與正犯有共同之認識，而以幫
    助之意思，對於正犯資以助力，而未參與實施犯罪之行為者
    而言（最高法院49年台上字第77號判決意旨參照）。是以，
    如未參與實施犯罪構成要件之行為，且係出於幫助之意思提
    供助力，係屬幫助犯，而非共同正犯。又金融帳戶乃個人理
    財工具，依我國現狀，申設金融帳戶並無任何特殊限制，且
    可於不同之金融機構申請多數帳戶使用，是依一般人之社會
    通念，若見他人不以自己名義申請帳戶，反而收購或借用別
    人之金融帳戶以供使用，並要求提供提款卡及告知密碼，則
    提供金融帳戶者主觀上如認識該帳戶可能作為對方收受、提
    領特定犯罪所得使用，對方提領後會產生遮斷金流以逃避國
    家追訴、處罰之效果，仍基於幫助之犯意，而提供該帳戶之
    提款卡及密碼，以利洗錢實行，則可成立一般洗錢罪之幫助
    犯。易言之，行為人提供金融帳戶提款卡及密碼予不認識之
    人，固非屬洗錢防制法第2 條所稱之洗錢行為，不成立一般
    洗錢罪之正犯；然行為人主觀上如認識該帳戶可能作為收受
    、提領特定犯罪所得使用，他人提領後會產生遮斷資金流動
    軌跡以逃避國家追訴、處罰之效果，仍基於幫助之犯意而提
    供，則應論以幫助犯一般洗錢罪（最高法院108年度台上字
    第3101號判決意旨參照）。
　2.經查，被告將系爭帳戶資料交付他人使用，雖使詐欺集團成
    員得基於詐欺取財之犯意，向告訴人或被害人施用詐術，再
    將詐得之款項轉匯、提領，製造金流斷點，而掩飾、隱匿上
    開犯罪所得之本質、來源及去向，然本案既無證據證明被告
    係以正犯之犯意參與詐欺取財、一般洗錢罪之犯罪構成要件
    行為，或主觀上有共同實行詐欺或洗錢犯行之犯意聯絡，應
    認被告所為，仍僅係對他人之上開犯罪提供助力，而論以詐
    欺取財、一般洗錢罪之幫助犯。
　㈡核被告所為，係犯刑法第30條第1項前段、第339條第1項之幫
    助詐欺取財罪，及刑法第30條第1項前段、洗錢防制法第14
    條第1項之幫助一般洗錢罪。公訴意旨認此部分係涉犯洗錢
    防制法第14條第1項之一般洗錢罪，容有誤會，爰予更正。
　㈢罪數關係：
　　被告以一次交付系爭帳戶資料之幫助行為，使附表「被害人
    ／告訴人」欄所示之人分別受騙匯款，並遮斷金流，侵害數
    人之財產法益，係一行為同時觸犯數幫助詐欺取財罪及幫助
    一般洗錢罪，為同種或異種想像競合犯，均應依刑法第55條
    前段規定，從一重論以一幫助一般洗錢罪。　
  ㈣檢察官移送併辦案件（110年度偵字第4284號，士林地檢署10
    9年度偵字第17136號、110年度偵字第700號、110年度偵字
    第1481號），與本案犯罪事實相同，為事實上同一案件，本
    院自應併予審理。
　㈤刑之減輕事由：
　  被告提供系爭帳戶資料之行為，雖便利、助益詐欺集團成員
    實施犯罪，而屬幫助犯，然犯罪情節較正犯輕微，爰依刑法
    第30條第2項規定，按正犯之刑減輕之。
　㈥爰以行為人之責任為基礎，審酌被告明知目前社會上詐欺集
    團盛行，竟仍交付帳戶供詐欺集團作為匯入、領取不法所得
    之用，非但助長詐欺之犯罪風氣、擾亂金融交易秩序，更使
    無辜民眾受騙而受有財產上損害，並造成執法機關不易向上
    追查詐欺集團之真實身分，增加告訴人或被害人求償上之困
    難，所為實不足取。並審酌被告犯罪後迄今始終否認犯行，
    未曾與附表「被害人／告訴人」欄所示之人協商賠償或表達
    任何歉意，顯不足為犯後態度之有利考量。兼衡被告過往素
    行、附表「被害人／告訴人」欄所示之受害人數、各自受害
    金額、犯罪手段、犯罪動機，暨被告自述高職畢業之智識程
    度，曾從事燒肉店、餐廳、停車場管理員、販售玉品之經歷
    ，家庭經濟狀況貧寒，未婚，家中尚有母親之家庭生活狀況
    （見訴387卷第200頁）等一切情狀，量處如主文所示之刑，
    罰金部分並諭知易服勞役之折算標準。
三、沒收：
　㈠沒收犯罪所得：　
　1.犯罪所得，屬於犯罪行為人者，沒收之；前二項之沒收，於
    全部或一部不能沒收或不宜執行沒收時，追徵其價額，刑法
    第38條之1第1項前段、第3項定有明文。　　
　2.經查，被告固將系爭帳戶資料交付李彥勳，提供詐欺集團成
    員遂行詐欺之犯行，惟其始終否認有收受報酬，卷內亦無證
    據可認定其已因交付上開物品而獲得報酬，或被告已實際自
    李彥勳或詐欺集團獲取或分得犯罪所得，尚無從宣告沒收。
  ㈡不依洗錢防制法第18條第1項規定沒收：
　1.犯洗錢防制法之洗錢罪，其所移轉、變更、掩飾、隱匿、收
    受、取得、持有、使用之財物或財產上利益，沒收之，洗錢
    防制法第18條第1 項前段定有明文。惟該條文並未規定「不
    論屬於犯罪行為人與否」均沒收之，自仍以屬於被告所得管
    領、處分者為限，始應予以沒收。
　2.經查，本案依卷內證據，尚無從認定被告有實際保有本案詐
    欺所得之情形，自無從依洗錢防制法第18條第1 項規定予以
    宣告沒收。　　
據上論斷，應依刑事訴訟法第299條第1項前段（依法院辦理刑事
訴訟案件應行注意事項第159點，判決書據上論結部分，僅引用
應適用之程序法條），判決如主文。　　
本案經檢察官李建論追加起訴及移送併辦，檢察官陳建宏、張君
如、王啟旭移送併辦，檢察官林秀濤、楊淑芬到庭執行職務。
中　　華　　民　　國　　110 　年　　12　　月　　9 　　日
              刑事第十庭    審判長法  官  林孟皇
                                  法  官  趙書郁 
                                  法  官  林柔孜　 
以上正本證明與原本無異。
如不服本判決應於收受送達後20日內向本院提出上訴書狀，並應
敘述具體理由；其未敘述上訴理由者，應於上訴期間屆滿後20日
內向本院補提理由書（均須按他造當事人之人數附繕本）「切勿
逕送上級法院」。告訴人或被害人如對於本判決不服者，應具備
理由請求檢察官上訴，其上訴期間之計算係以檢察官收受判決正
本之日期為準。
                                  書記官  周玉惠
中　　華　　民　　國　　110 　年　　12　　月　　9 　　日
附錄論罪科刑法條：
中華民國刑法第30條
（幫助犯及其處罰）
幫助他人實行犯罪行為者，為幫助犯。雖他人不知幫助之情者，
亦同。
幫助犯之處罰，得按正犯之刑減輕之。
中華民國刑法第339條
（普通詐欺罪）
意圖為自己或第三人不法之所有，以詐術使人將本人或第三人之
物交付者，處5年以下有期徒刑、拘役或科或併科50萬元以下罰
金。
以前項方法得財產上不法之利益或使第三人得之者，亦同。
前二項之未遂犯罰之。
洗錢防制法第14條
有第二條各款所列洗錢行為者，處7年以下有期徒刑，併科新臺
幣5百萬元以下罰金。
前項之未遂犯罰之。
前二項情形，不得科以超過其特定犯罪所定最重本刑之刑。
附表：
蔣秉原設立在台新國際商業銀行之帳戶（帳號：000-0000000000
0000號）。
編號 被害人/告訴人 詐欺集團成員之詐欺方式 詐得款項時間 詐騙款項（新臺幣） 匯款帳戶  備註 1 范僑芳 詐欺集團成員於109年8月5日，透過交友軟體Tinder結識范僑芳，該成員並以通訊軟體LINE暱稱「SAS客服2」向范僑芳謊稱註冊「sasnetgroup.com」投資期貨獲利可期，致范僑芳陷於錯誤，依指示而於右列時間，網路匯款右列金額至蔣秉原帳戶内。 109年8月12日晚間8時58分 2萬元 000-0000000000 0000  109偵31697   證據名稱及出處 1.范僑芳於警詢之證述（見109偵31697卷第29至31頁）。 2.范僑芳之手機轉帳畫面截圖2紙（見109偵31697卷第33頁） 3.范僑芳與暱稱「SAS客服2」之LINE對話紀錄截圖（見109偵31697卷第33至37頁）。 4.蔣秉原之客戶基本資料、帳號000-00000000000000號交易明細表（見109偵31697卷第57至72頁）。      2 陳湘穎 詐欺集團成員於109年6月至8月間，以網路交友軟體Tinder、通訊軟體LINE暱稱「Ivan伊凡」，向陳湘穎謊稱願意交往，並要求陳湘穎使用「SAS投資交易平台」投資外匯，致陳湘穎陷於錯誤，於右列時間，依網路投資交易平台之客服指示，轉帳右列金額至蔣秉原帳戶内。 109年8月11日晚間7時7分 1萬5000元 000-0000000000 0  士林地檢110偵1481  證據名稱及出處 1.陳湘穎於警詢中之證述（見士林地檢109偵17136卷第17至20頁）。 2.陳湘穎之第一銀行存摺封面及內頁交易明細、中國信託銀行自動櫃員機交易明細翻拍照片（見士林地檢109偵17136卷第27至29、31頁）。 3.陳湘穎與暱稱「SAS客服2」、「SAS客服」之LINE對話紀錄截圖（見士林地檢109偵17136卷第31至37頁）。 4.臺北市政府警察局北投分局109年11月11日北市警投分刑字第109303332 　7號函暨其所附台新國際商業銀行109年11月3日台新作文字第10924029 　號函及蔣秉原之基本資料、帳號000-00000000000000號交易明細表（見士林地檢109偵17136卷第65至73頁）。      3 廖偉如 詐欺集團成員於109年7月間某日起，透過交友軟體Tinder、通訊軟體LINE，以暱稱「Ivan」、「SAS客服」、「SAS客服2」向廖偉如佯稱投資SAS外匯平台，獲利可期等語，致廖偉如陷於錯誤，依對方指示於右列時間，匯款右列金額至蔣秉原帳戶内。 109年8月10日晚間9時20分 1萬6000元 000-0000000000 000   士林地檢110偵700    證據名稱及出處 1.廖偉如於警詢之證述（見110偵1677卷第27至31頁）。 2.廖偉如之手機轉帳畫面截圖、資金明細截圖（見110偵1677卷第41至44頁）。 3.廖偉如與暱稱「Ivan 紹輝」、「SAS客服2」、「SAS客服」之LINE對話紀錄截圖（見110偵1677卷第45至99頁）。 4.台新國際商業銀行109年10月14日台新作文字第10922262號函暨其所附蔣秉原之基本資料、帳號000-00000000000000號交易明細表交易明細表（見士林地檢110偵700卷第31至49頁）。      4 陳亭安 詐欺集團成員於109年7月間某日起，透過交友網站，以通訊軟體LINE暱稱「陳伊凡」結識陳亭安，向陳亭安謊稱可透過「sasnetgroup.com」投資獲利，致陳亭安陷於錯誤，加入上開網站，並依該網站客服之指示於右列時間，匯款右列金額至蔣秉原帳戶内。 109年8月11日下午5時1分 3萬元 000-0000000000 00  士林地檢110偵700卷   證據名稱及出處 1.陳亭安於警詢之證述（見士林地檢110偵700卷第151至153頁）。 2.陳亭安之手機轉帳畫面截圖（見士林地檢110偵700卷第159頁）。 3.台新國際商業銀行109年10月14日台新作文字第10922262號函暨其所附蔣秉原之基本資料、帳號000-00000000000000號交易明細表交易明細表（見士林地檢110偵700卷第31至49頁）。      5 陳瑜婷 詐欺集團成員於109年7月間某日起，透過交友軟體Tinder、通訊軟體LINE，以暱稱「KYLE」識陳瑜婷，並謊稱投資SAS平台可獲利，致陳瑜婷陷於錯誤，依對方之指示，於右列時間透過網路匯款右列金額至蔣秉原帳戶内。 109年8月12日下午1時59分 4萬元 000-0000000000 0000  士林地檢110偵700卷    109年8月17日晚間10時16分 5萬元     證據名稱及出處 1.陳瑜婷於警詢之證述（見110偵1677卷第109至110頁）。 2.陳瑜婷之手機轉帳畫面截圖、LINE帳號頁面（見110偵1677卷第121至125頁）。 3.台新國際商業銀行109年10月14日台新作文字第10922262號函暨其所附蔣秉原之基本資料、帳號000-00000000000000號交易明細表交易明細表（見士林地檢110偵700卷第31至49頁）      6 蔡學儒 詐欺集團成員於109年8月16日，以通訊軟體LINE暱稱「天貓國際在線客服」群組等向蔡學儒謊稱，提供資料及帳戶可擁有代購代理權，介紹客戶後可透過公司成本價與客戶報價賺取價差，然須先墊付貨款，致蔡學儒陷於錯誤，依上開客服之指示於右列時間，匯款右列金額至蔣秉原帳戶内。 109年8月17日晚間9時59分 5500元 000-0000000000 000  士林地檢110偵700  證據名稱及出處 1.蔡學儒於警詢之證述（見士林地檢110偵700卷第185至187頁）。 2.蔡學儒之玉山銀行存摺封面影本、手機轉帳畫面截圖（見士林地檢110偵700卷第211頁）。 3.蔡學儒與暱稱「天貓國際在線客服」LINE對話紀錄截圖（見士林地檢110偵700卷第197至210、212至215頁）。 4.台新國際商業銀行109年10月14日台新作文字第10922262號函暨其所附蔣秉原之基本資料、帳號000-00000000000000號交易明細表交易明細表（見士林地檢110偵700卷第31至49頁）。      7 林淑文 詐欺集團成員透過交友網站Tinder以暱稱「葉落」，向林淑文謊稱投資SAS平台可獲利，致林淑文陷於錯誤，依對方指示於右列時間，匯款右列金額至上開蔣秉原帳戶内。 109年8月13日下午4時53分 8萬元 000-0000000000 00  110偵4284    109年8月14日上午0時21分 10萬元     證據名稱及出處 1.林淑文於警詢之證述（見110偵4284卷第95至99頁）。 2.台新國際商業銀行109年11月20日台新作文字第10925717號函暨其所附蔣秉原之基本資料、帳號000-00000000000000號交易明細表（見110偵4284卷第111至129頁）。